# Описательный анализ данных Metacritic
```{r setoptions, echo=FALSE}
opts_chunk$set(echo=FALSE)
opts_chunk$set(results='asis')
opts_chunk$set(warning = FALSE)
opts_chunk$set(message = FALSE)
opts_chunk$set(fig.height = 5)
```

```{r loaddata}
library(modeest)
library(reshape2)
library(ggplot2)
library(lubridate)
games <- read.csv('../../data/metacritic-20141019-152743.csv', na.strings="NA",
                  colClasses=c(release_date="Date"))
```
```{r scorediffperc}
underrated <- sum(games$metascore < games$user_score, na.rm = TRUE)
overrated <- sum(games$metascore > games$user_score, na.rm = TRUE)
equal <- sum(games$metascore == games$user_score, na.rm = TRUE)
na <- sum(is.na(games$metascore > games$user_score))
underratedperc <- round(underrated/(underrated+equal+overrated+na), digits=2)*100
overratedperc <- round(overrated/(underrated+equal+overrated+na), digits=2)*100
equalperc <- round(equal/(underrated+equal+overrated+na), digits=2)*100
naperc <- round(na/(underrated+equal+overrated+na), digits=2)*100
```
```{r crossectional}
sum_score_count_by_date <- aggregate(cbind(critics_reviews_count, user_reviews_count) ~
                                                                      format(release_date, "%Y"), data = games, sum) 
names(sum_score_count_by_date)[1] <- "year"

median_scores_by_genre <- aggregate(cbind(metascore, user_score) ~ 
                                 genre, data = games, median) 
names(median_scores_by_genre)[1] <- "genre"
msbgdiff <- transform(median_scores_by_genre, scorediff = abs(metascore-user_score), metascore=NULL, user_score=NULL)
maxmsbgdiff <- msbgdiff$genre[which.max(msbgdiff$scorediff)]
maxmsbgdiff <- unlist(strsplit(as.character(maxmsbgdiff), " "))[2]
```

## Аннотация

В исследовании проведён сбор и описательный анализ данных сайта www.metacritic.com.
Проверяется гипотеза о том, что в большинстве случае оценки критиков и оценки пользователей значительно расходятся, 
и гипотеза о том, что год издания игры негативно ассоциирован с её оценкой.
Выявлена проблема репрезентативности данных Metacritic.

## Введение

Интернет-проект Metacritic (http://www.metacritic.com) является одним из сайтов, публикующих сводные рейтинги компьютерных и видеоигр. 
Выбор Metacritic в качестве объекта исследования обусловлен использованием его рейтингов в сервисах цифровой дистрибуции (Steam, Amazon и т.д.), 
в том числе в их рекомендательных движках, что может определять потребительский выбор. 
Кроме того, в случае, если данные Metacritic репрезентативны относительно популяции игроков и игровых критиков,
их можно рекомендовать к изучению в исследованиях мнений игроков и т.п.
Система агрегирования оценок на Metacritic предполагает выставление каждой игре двух оценок: оценки критиков (metascore),
рассчитывающейся как взвешенное среднее оценок, выставленных профессиональными рецензентами игровых медиа. 
Причём алгоритм распределения весов и метод вычленения численных оценок из текстов, в которых нет численной оценки, не описаны в публичном доступе. 
Вторая оценка &mdash; это оценка пользователей (user score), рассчитывающаяся как среднее арифметическое оценок, введённых зарегистрированными пользователями Metacritic. 
Целью данного исследования является описательный анализ и визуализация данных Metacritic из категории "Игры для ПК" (PC Games), 
выбранной для исследования ввиду наибольшей длительности жизненного цикла ПК как игровой платформы. 
Данные рассматриваются в разрезе по времени, по игровому жанру и др., сравниваются оценки пользователей (ОП) и критиков (ОК), выявляются закономерности.
Предпосылкой исследования являются две гипотезы: первая &mdash; что в большинстве случае ОК и ОК значительно расходятся, 
и вторая &mdash; что в среднем пользователи оценивают игры, выпущенные до 2000 года выше игр, выпущенных после этой даты.

## Методы исследования

Сбор данных с сайта metacritic.com был произведён 19 октября 2014 года с помощью фреймворка Scrapy.
Для каждой игры были извлечены: название, ОП, количество ОП, ОК, количество ОК, 
издатель, год издания, разработчик, платформа, жанр, тэги, возрастной рейтинг, ссылка.
Затем полученные данные обрабатывались средствами описательной статистики языка программирования R.
Исходный код для извлечения и анализа данных доступны по адресу: is.gd/metacritic_code; набор данных в формате, поддерживаемом MS Excel, 
по адресу is.gd/metacritic_xls.

## Результаты

Общее число игр, представленных на Metacritic для платформы "Персональный компьютер", составляет `r nrow(games)`.
Как ОП (мода = `r mfv(games$user_score)[1]`), так и ОК (мода = `r mfv(games$metascore)[1]`) 
не являются нормально распределёнными согласно критерию Шапиро-Уилка.
По годам игры распределены неравномерно: в 1994 представлена одна игра, в 2013 достигнут максимум &mdash; `r max(table(year(games$release_date)))` игры.
Число оценок растёт от года к году: от `r min(sum_score_count_by_date$user_reviews_count)` ОП и `r min(sum_score_count_by_date$critics_reviews_count)` ОК в 1994 
до `r max(sum_score_count_by_date$user_reviews_count)` ОП и `r max(sum_score_count_by_date$critics_reviews_count)` ОК в 2013. 
В одномерной линейной модели год издания значимо связан с ОП (P < 0.0001), с коэф. B = `r coef(with(games, lm(user_score ~ year(release_date))))[2]` 
и R^2 = `r round(summary.lm(with(games, lm(user_score ~ year(release_date))))$r.squared, digits=3)*100`%.
Таким образом, чем раньше выпущена игра, тем выше её оценивают пользователи (см рис.1).
```{r medianscorebydate}
median_scores_by_date <- aggregate(cbind(metascore, user_score) ~ 
                                   format(release_date, "%Y"), data = games, median) 
names(median_scores_by_date)[1] <- "year"
mdf <- melt(median_scores_by_date, value.name = "median_score")
ggplot(data=mdf, aes(x=year, y=median_score)) + 
geom_point(aes(shape=variable), size=5) + coord_cartesian(ylim = c(65, 100)) + 
theme_bw() + theme(axis.text.x = element_text(angle = 45, hjust = 1)) +
xlab("Год") + ylab("Медиана оценки") + ggtitle("Медиана оценок критиков \n и медиана оценок пользователей по годам")
```
Наблюдается существенная разница между медианой ОП и медианой ОК.
В разрезе по жанрам максимальная разница наблюдается для жанра `r maxmsbgdiff` и составляет `r max(msbgdiff$scorediff)` баллов.
В разрезе по издателям также имеется расхождение между ОП и ОК; на рис. 2 показана разница между медианами ОП и ОК для 30 издателей из верхней квартили 
по числу ОП (т.е. издателей, игры которых получили наибольшее внимание пользователей Metacritic).
```{r scorediffbytoppubs}
toppubs <- aggregate(user_reviews_count ~ publisher, data=games, 
                     quantile, probs=0.75)
top30pubs <- head(toppubs[order(toppubs$user_reviews_count, decreasing=TRUE),], 
                  n=30)
median_scores_by_publisher <- aggregate(cbind(metascore, user_score) ~ 
                                 publisher, data = games, median) 
names(median_scores_by_publisher)[1] <- "publisher"
median_diff_top_pubs <- median_scores_by_publisher[median_scores_by_publisher$publisher %in% top30pubs$publisher,]
t <- transform(median_diff_top_pubs, scorediff = metascore-user_score, metascore=NULL, user_score=NULL)
t <- transform(t, publisher=reorder(publisher, -scorediff))#t[order(t$scorediff, decreasing=T),]
ggplot(data=t, aes(x=publisher,y=scorediff)) + geom_bar(stat="identity") + 
theme_bw() + theme(axis.text.x = element_text(angle = 45, hjust = 1)) +
xlab("Издатель") + ylab("Медиана ОК - Медиана ОП") + ggtitle("Медиана оценок критиков - медиана оценок пользователей")
```
```{r scorediffbygames}
score_diff_by_games <- transform(games, scorediff = abs(metascore-user_score))[,c("title", "scorediff")]
```
5 игр, ОК и ОП которых больше всего расходятся: `r toString(score_diff_by_games[order(-score_diff_by_games$scorediff),]$title[1:5])`.
В целом, пользователи оценили `r underratedperc`% игр выше, чем критики, `r overratedperc`% ниже, чем критики, и в `r equalperc`% случаев оценки сравнялись 
(`r naperc`% приходится на случаи, где отсутствует одна или обе оценки).

## Заключение

Полученные данные свидетельствуют о значительных расхождениях между оценками пользователей и оценками критиков в большинстве случаев.
Также подтверждается гипотеза об отрицательной корреляции между годом выпуска игры и её оценкой.
В целом, возникает сомнение в репрезентативности данных Metacritic. 
Источники данных, как в части профессиональных рецензий, так и в части пользовательских данных, не имеют явного формализованного контроля.
Методика расчёта оценок далека от прозрачности, математической точности и универсальности, декларируемой разработчиками Metacritic. 
Актуальной задачей на будущее видится сбор большего количества данных, более глубокий анализ предвзятости критиков, связи их оценок с конкретными издателями, охват большего числа платформ, сравнение данных Metacritic с данными аналогичных порталов.

## Список литературы
